【裁判字號】    95,交聲,33
【裁判日期】    950327
【裁判案由】    違反道路交通管理處罰條例聲明異議
【裁判全文】
臺灣花蓮地方法院交通事件裁定          95年度交聲字第33號
原處分機關  交通部公路總局臺北區監理所花蓮監理站
異  議  人  甲○○○
上列受處分人因違反道路交通管理處罰條例案件，對於交通部公
路總局台北區監理所花蓮監理站95年1月23日所為之處分（原處
分案號：花監違字第裁44-P00000000號），聲明異議，本院裁定
如下：
    主  文
異議駁回。
    理  由
一、異議意旨略以：異議人即受處分人甲○○○於民國92年8月
    25日下午2時18分許，在花蓮縣花蓮市○○路與建國路至林
    森路間中正路與自由街之道路收費處所停車不依規定繳費，
    為警逕行掣開舉發違反道路交通管理事件通知單（下稱舉發
    通知單）加以舉發，並經原處分機關裁罰新台幣（下同）1,
    200元。惟異議人雖設籍於花蓮縣吉安鄉○○路336號，然因
    鄉公所誤裝錯門牌，故異議人實際上係居住在同路340號，
    原處分機關未對上開異議人實際居所送達，應屬有誤，為此
    聲明異議云云。
二、按受處分人，不服第八條主管機關所為之處罰，得於接到裁
    決書之翌日起20日內，向管轄地方法院聲明異議，道路交通
    管理處罰條例第87條第1項定有明文；又交通法庭認聲明異
    議不合法律上之程式或其異議權已經喪失者，應以裁定駁回
    之，但其不合法律上之程式可補正者，應先定期命為補正，
    逾期不補正者，即予駁回，道路交通案件處理辦法第18條亦
    有明文。
三、經查：本件異議人因前揭違規行為，為警開立違規通知單舉
    發後，異議人不服提出申訴，原處分機關乃於95年1月23日
    ，依道路交通管理處罰條例第56條第1項第11款之規定，裁
    處異議人罰鍰新臺幣1200元，該違反道路交通管理事件裁決
    書（下稱裁決書）並於95年1月26日郵遞至異議人之戶籍地
    址「花蓮縣吉安鄉○○路336號」，由有辨認事理能力之同
    居人即異議人之母陳光美簽收之事實，有裁決書、送達證書
    各1張附卷可稽；惟異議人於收受上開裁決書之後，竟遲至9
    5年2月23日始經由原處分機關向本院聲明異議，此有本院收
    文之日期戳章在卷足憑，則其聲明異議之時間，自其收受裁
    決書之翌日起算（加計法定在途期間3日），已逾20日之法
    定期間，參照上開說明，其異議不合法律上之程式且無從補
    正，自應將其異議駁回。至異議人辯稱：其戶籍地址之門牌
    裝錯云云，惟異議人之戶籍地址確設於「花蓮縣吉安鄉○○
    路336號」，有法務部戶役政連結作業系統1紙在卷可稽，且
    經本院向花蓮縣吉安鄉戶政事務所函詢明確，此有該所95年
    3月14日吉鄉戶字第095000078 7號函1紙附卷可憑：再者，
    本件裁決書寄達異議人之上開戶籍地址後，確已由有辨認事
    理能力之同居人收受，復如前述，是本件裁決書已合法送達
    異議人乙節，堪予認定，其上開辯解，與事實不符，自無可
    採，亦不影響本件之認定，附此敘明。
四、據上論結，應依道路交通案件處理辦法第18條，裁定如主文
    。
中    華    民    國    95    年    3     月    27    日
                        交通法庭    法  官  林  韋  岑
上列正本證明與原本無異。
如對本裁定不服，應於送達後5日內，向本院提出抗告狀（應抄
附繕本）
                                    書記官
中    華    民    國    95    年   3     月    28     日


司法院資訊處製作；財團法人民間司法改革基金會備份。
